【裁判字號】    94,訴,1583
【裁判日期】    950126
【裁判案由】    毒品危害防制條例
【裁判全文】
臺灣臺北地方法院刑事判決              94年度訴字第1583號
公  訴  人  臺灣臺北地方法院檢察署檢察官
被      告  甲○○
上列被告因毒品危害防制條例案件，經檢察官提起公訴（94年度
毒偵字第3189號），本院判決如下：
    主  文
甲○○施用第一級毒品，累犯，處有期徒刑捌月。
    事  實
一、甲○○曾於民國八十九年間因違反毒品防制條例案件，經本
    院以八十九年度毒聲字第四三八號裁定送觀察勒戒後，認其
    有繼續施用毒品傾向，本院再以八十九年度毒聲字第七六二
    號裁定送強制戒治，於九十一年六月六日執行完畢出監，並
    由臺灣臺北地方法院檢察署檢察官於九十一年七月四日，以
    九十一年度戒毒偵字第一二一號為不起訴處分。惟其未根除
    毒癮，於受前開不起訴處分確定後五年內之九十一年七月中
    旬，再因施用第一級、第二級毒品案件，經本院再以九十二
    年度毒聲字第五四六號裁定送強制戒治。並以九十二年度訴
    字第六四六號分別判處有期徒刑十月、四月，合併定應執行
    有期徒刑一年。甲○○於九十二年六月三日入監執接受強制
    戒治，嗣於九十三年一月九日入監執行上開有期徒刑，其上
    開強制戒治於九十三年六月二日期滿執行完畢。其所受之有
    期徒刑則於九十三年十二月二十七日縮短刑期期滿執行完畢
    。竟仍不知悔改，明知海洛因業經公告列為毒品危害防制條
    例第二條第二項第一級毒品，不得非法持有、施用，竟於前
    開強制戒治及徒刑執行完畢出監後五年內，復基於施用第一
    級毒品海洛因之犯意，於九十四年八月十八日下午二時許為
    警採尿回溯二十六小時內某時，在臺灣地區某不詳處所，以
    不詳方式，施用第一級毒品海洛因一次，為警於九十四年八
    月十八日中午十二時許，在臺北市○○區○○街二十二巷一
    弄三號二樓查獲。
二、案經臺北市政府警察局大安分局移送臺灣臺北地方法院檢察
    署檢察官偵查起訴。
    理  由
一、訊據被告甲○○矢口否認有何施用第一級毒品海洛因之犯行
    ，辯稱：是因為當日早上與姓名年籍不詳綽號「阿狗」之友
    人處同一房間，友人當時有吸，可能是吸到二手的云云。惟
    查：
  (一)被告甲○○為警查獲後，經警對其採集尿液經送請臺灣檢驗
    科技股份有限公司以EIA酵素免疫分析法初步檢驗後，再以G
    C/MS氣相層析質譜儀分析法進行確認檢驗結果，呈嗎啡陽性
    反應，此有該公司所出具之九十四年九月二日濫用藥物尿液
    檢驗報告一紙可稽（參偵卷第四頁）。按海洛因經注射入人
    體後，約百分之八十於二十四小時內自尿中排出，一般而言
    ，尿液中能否驗出嗎啡陽性反應與其投與量、投與途徑、採
    尿時間、個人體質及檢驗方法之靈敏度有關，國外曾有文獻
    報導注射六毫克之海洛因鹽酸鹽，其代謝物嗎啡之平均可檢
    出時限約為二十六小時（參照行政院衛生署藥物食品檢驗局
    （八一）藥檢壹字第八一一四八八五號函）。又以氣相層析
    質譜分析法作藥物及其代謝產物之定性及定量分析檢驗者，
    均不致產生偽陽性反應（參行政院衛生署管制藥品管理局九
    十二年六月二十日管檢字第○九二○○○四七一三號函），
    是依上開檢驗結果，足徵被告應有於上開採尿前回溯二十六
    小時內（不含其為警查獲至採尿時之期間）某一時刻，在臺
    灣地區某不詳地點，確有施用第一級毒品海洛因一次之行為
    。
  (二)至於被告雖執上詞置辯。惟按吸人煙毒之二手煙，在文獻上
    雖尚無能否由尿液中檢驗出煙毒反應之研究報告，然若非長
    時間與吸毒品者直接相向且存心大量吸入吸毒者所呼出之煙
    氣，以二手煙中可能存在之低劑量煙毒，應不致在尿液中檢
    驗出煙毒反應（法務部調查局第六處發技一字第四一五三
    號函可資參照）。本件被告曾否與吸食第一級毒品海洛因者
    同處一室，以及其所處之空間是否屬密閉性之房間等，均乏
    證據證明。縱其確曾與吸食第一級毒品海洛因者同處一室，
    然查，本件被告為警查獲後，所採集之尿液送驗結果，其尿
    液中所含之嗎啡成分高達12773NG/ML，此有上開檢驗報告可
    稽，是揆諸前開說明，已無可能係因吸入二手煙所致，是被
    告上開所辯，亦無可採信。
  (三)綜合上述，本件被告施用第一級毒品海洛因之犯行，事證明
    確，洵堪認定。
二、按海洛因係屬毒品危害防制條例第二條第二項所定之第一級
    毒品。是核被告所為係犯毒品危害防制條例第十條第一項之
    施用第一級毒品罪。其持有第一級毒品海洛因之犯行，為施
    用第一級毒品之犯行所吸收，不另論罪，被告前於九十一年
    七月中旬，因施用毒品案件，經本院以九十二年度訴字第六
    四六號分別判處有期徒刑十月、四月，合併定應執行有期徒
    刑一年，甫於九十三年十二月二十七日縮短刑期期滿執行完
    畢，此有臺灣高等法院被告全國刑案紀錄表可按，其於受有
    期徒刑之執行完畢後五年以內再犯本件有期徒刑以上之罪，
    為累犯，應依刑法第四十七條之規定加重其刑。爰審酌被告
    施用海洛因，經施以強制戒治執行完畢出監後，仍未斷絕毒
    癮，自省能力薄弱，及其本件施用毒品行為僅有一次等一切
    情狀，量處如主文所示之刑。
據上論斷，應依刑事訴訟法第二百九十九條第一項前段，毒品危
害防制條例第十條第一項，刑法第十一條前段、第四十七條，判
決如主文。
本案經檢察官張志全到庭執行職務
中    華    民    國    95    年    1     月    26    日
                  刑事第四庭  審判長法  官  劉慧芬
                                    法  官  郭惠玲
                                    法  官  李桂英
如不服本判決，應於判決送達後10日內，向本院提出上訴狀。
以上正本證明與原本無異。
                                    書記官   黃鈴容
中    華    民    國    95    年    1     月    26    日
附錄本案論罪科刑法條全文
毒品危害防制條例第十條第一項：
施用第一級毒品者，處 6 月以上 5 年以下有期徒刑。


司法院資訊處製作；財團法人民間司法改革基金會備份。
